# 关于资产置换环节的披露问题

提问人：kingsen307 时间：2019-12-19 08:05:10
A 公司将部分资产、负债与 B 公司股权进行置换双方约定交割日为 11 月31 日 但是截至 12 月 31 日涉及相关资产的产权变更、负债的债务变更三方协议等并未履行完毕请问该部分资产、负债在交割日从 A 公司报表减少后请问A 公司年报如何充分披露资产的权属、债务的变更情况呢？(A公司置出负债较为复杂包括数百家应付采购货款及银行借款等)

回答人：chenyiwei
只能根据实际情况如实披露，即截至年末和报表批准报出日的实际进展情况。另外，会计上需谨慎判断负债的终止确认条件是否已经满足，包括是否已经征得债权人同意，还款义务是否已经实质转移给第三方或被豁免等。

提问人：kingsen307 时间：2019-12-21 08:05:10
如果债权人不同意比如银行借款银行不同意那么年底的报表披露上能够直接做其他减少但是如实披露呢

回答人：chenyiwei
银行不同意，则债务无法转出，此时要和交易对手方（重组方）协商相关安排，例如在约定还款日前，是否由重组方及其指定人将相应款项汇入，用于归还即将到期的本息。

提问人：kingsen307 时间：2019-12-22 08:05:11
实际债务的确无法转出那么报表上能直接减少相关负债吗

回答人：chenyiwei
不能，因为本企业仍是该笔债务法律上的主债务人，只能确认一笔对原股东的应收补偿款。